【裁判字號】    89,易更,9
【裁判日期】    891011
【裁判案由】    毒品危害防制條例
【裁判全文】
臺灣桃園地方法院刑事判決                            八十九年度易更字第九號
    公  訴  人  臺灣桃園地方法院檢察署檢察官
    被      告  甲○○
右列被告因違反毒品危害防制條例案件，經檢察官提起公訴（八十九年度毒偵緝字第
五五號、八十九年度毒偵字第七二五號），本院於民國八十九年四月二十八日以八十
九年度易字第七００號判決不受理，茲公訴人不服提起上訴，復經台灣高等法院於同
年七月三十一日以八十九年度上易字第二三三七號撤銷原判決發回更審，本院判決如
左：
    主      文
甲○○連續施用第二級毒品，處有期徒刑陸月，如易科罰金，以參佰元折算壹日。
扣案之第二級毒品安非他命壹包（毛重拾壹點捌公克）沒收銷燬之。
    事      實
一、甲○○前因施用第二級毒品安非他命案件，經依本院以八十七年度毒聲字第一九
    五四號裁定送臺灣桃園看守所附設勒戒所觀察、勒戒後，認無繼續施用毒品之傾
    向，由臺灣桃園地方法院檢察署檢察官於民國（下同）八十七年十月十四日以八
    十七年度偵字第一四五四六號不起訴處分確定後，竟仍不思省悟，復於八十八年
    一月二十二日，因施用第二級毒品安非他命案件，經依本院以八十八年度毒聲字
    第五六四號裁定送台灣桃園看守所附設勒戒所觀察、勒戒後，認有繼續施用毒品
    之傾向，再經台灣桃園地方法院檢察署檢察官聲請裁定令入戒治處所施以強制戒
    治，並於八十八年二月二十三日以八十八年度偵字第一九二六號聲請簡易判決處
    刑，嗣經本院桃園簡易庭於八十八年六月九日判處有期徒刑五月，如易罰金以三
    百元折算一日，並於同年七月二十六日確定在案。詎甲○○於停止戒治付保護管
    束期間，猶不知收斂，又基於概括之犯意，從八十八年八月十日起至八十九年一
    月二十四日止，在桃園縣龜山鄉○○路一六０號住處，以安非他命置於玻璃球吸
    食器內加熱吸食霧化氣體之方式，連續施用第二級毒品安非他命多次。嗣先於八
    十八年八月十日，至台灣桃園地方法院檢察署報到時，經當場採集其尿液送驗結
    果，呈有甲基安非他命之陽性反應，旋經依本院以八十八年度毒聲字第五五六四
    號裁定撤銷停止戒治，令入戒治處所施以強制戒治，惟甲○○未按時報到執行，
    經通緝後，迨八十九年一月二十四日下午五時三十分許，在桃園縣龜山鄉○○路
    一六九號前始為警緝獲，並由其右前褲袋內搜得第二級毒品安非他命一包（毛重
    十一．八公克）。
二、案經桃園縣警察局大園分局報請台灣桃園地方法院檢察署檢察官偵查起訴。
    理      由
一、右揭事實，業據被告甲○○於審理時坦承不諱，並有第二級毒品安非他命一包（
    毛重十一．八公克）扣案可資佐證，且被告前後二次採尿送驗結果，亦均呈甲基
    安非他命陽性反應，此有台灣檢驗科技股份有限公司濫用藥物尿液檢驗報告及桃
    園縣衛生局不法藥物尿液檢定書各乙份附卷可稽，足徵其自白與事實相符，罪證
    明確。又被告前因施用第二級毒品安非他命案件，經依本院以八十七年度毒聲字
    第一九五四號裁定送臺灣桃園看守所附設勒戒所觀察、勒戒後，認無繼續施用毒
    品之傾向，由臺灣桃園地方法院檢察署檢察官於八十七年十月十四日以八十七年
    度偵字第一四五四六號不起訴處分確定，惟被告又於八十八年一月二十二日因施
    用第二級毒品安非他命案件，經本院以八十八年度毒聲字第五六四號裁定送台灣
    桃園看守所附設勒戒所觀察、勒戒後，認有繼續施用毒品之傾向，再經台灣桃園
    地方法院檢察署檢察官聲請裁定令入戒治處所施以強制戒治，並於八十八年二月
    二十三日以八十八年度偵字第一九二六號聲請簡易判決處刑，經本院桃園簡易庭
    於八十八年六月九日以八十八年度桃簡字第二四九號判處有期徒刑五月，如易科
    罰金以三百元折算一日，並於同年七月二十六日確定在案，此有台灣高等法院被
    告全國前案紀錄表、不起訴處分書及簡易判決處刑書在卷足憑，被告於停止戒治
    付保護管束期間，又再度施用安非他命，其三犯施用毒品，事證明確，是被告犯
    行堪以認定，應予依法論科。
二、核被告所為，係犯毒品危害防制條例第十條第二項之施用第二級毒品罪。被告持
    有第二級毒品安非他命，既意在供己施用，其持有之低度行為應為施用之高度行
    為所吸收，不另論罪。又被告先後多次犯行，時間緊接，犯罪構成要件相同，顯
    係基於概括犯意反覆為之，應依連續犯之規定以一罪論，並加重其刑。爰審酌被
    告有前開犯罪前科，品行不佳，甫因施用毒品，經停止戒治付保護管束後，又三
    犯施用毒品，戕害己身，顯無悔改之意及犯後態度等一切情狀，量處如主文所示
    之刑，並諭知易科罰金之折算標準，以資懲儆。
三、扣案之安非他命一包（毛重十一．八公克），係屬查獲之第二級毒品，爰依毒品
    危害防制條例第十八條第一項前段之規定併予沒收銷燬之。
據上論斷，應依刑事訴訟法第二百九十九條第一項前段，毒品危害防制條例第十條第
二項、第十八條第一項前段，刑法第十一條前段、第五十六條、第四十一條，罰金罰
鍰提高標準條例第二條，判決如主文。
本案經檢察官張春暉到庭執行職務。
中      華      民      國      八十九    年      十    月      十一    日
                                臺灣桃園地方法院刑事第二庭
                                      法  官  李  育  仁
右正本證明與原本無異。
如不服本判決，應於判決送達後十日內向本院提出上訴狀( 應附繕本 )，上訴於
臺灣高等法院。
                                      書記官  王  泰  元
中      華      民      國      八十九    年      十    月      十九    日
附論罪科刑依據之法條：
毒品危害防制條例第十條第二項：
施用第二級毒品者，處三年以下有期徒刑。


司法院資訊處製作；財團法人民間司法改革基金會備份。
